臺灣臺北地方法院刑事判決
110年度審易字第1485號
公  訴  人  臺灣臺北地方檢察署檢察官
被      告  江恆杰
上列被告因竊盜案件，經檢察官提起公訴（110年度偵字第4853
號），被告於準備程序中就被訴事實為有罪之陳述，本院裁定改
行簡式審判程序，判決如下：
    主  文
江恆杰犯踰越窗戶侵入住宅竊盜罪，累犯，處有期徒刑柒月。
未扣案之犯罪所得小豬撲滿壹個（內有約新臺幣壹萬多元）沒收
，於全部或一部不能沒收或不宜執行沒收時，追徵其價額。
    事實及理由
一、本件犯罪事實及證據，除補充被告江恆杰於本院準備程序及
    審理時之自白為證據外，餘均引用如附件檢察官起訴書之記
    載。
二、論罪科刑：
(一)核被告所為，係犯刑法第321條第1項第1款、第2款之踰越窗
    戶侵入住宅竊盜罪。
(二)又被告前因：①竊盜案件，經本院104年度審簡字第1881號判
    決判處有期徒刑4月確定；②違反毒品危害防制條例案件，經
    臺灣士林地方法院105年度審簡字第340號判決判處有期徒刑
    4月確定；③竊盜案件，經本院105年度審簡字第1812號判決
    判處有期徒刑5月確定，前開①至③案件嗣經本院105年度聲字
    第3118號裁定應執行有期徒刑9月確定，於108年6月14日縮
    短刑期假釋出監併付保護管束，迄108年9月15日保護管束期
    滿，假釋未經撤銷，其未執行之刑，以已執行論，有臺灣高
    等法院被告前案紀錄表1份附卷可查。是被告本案犯行，係
    在其前案有期徒刑執行完畢後5年內故意所為，已符合刑法
    第47條第1項累犯之規定，且本案與上開前案①、③間之罪質
    、侵害法益完全相同，依司法院釋字第775號解釋意旨，應
    依刑法第47條第1項規定，就其所犯之罪加重其刑。
(三)爰以行為人之責任為基礎，審酌被告正值壯年，不思以正當
    途徑賺取所需，以起訴書所載方式竊取告訴人紀姍妘之財物
    ，漠視他人財產法益，破壞社會治安，所為實不足取，惟考
    量被告犯後始終坦承犯行，及被告固有和解意願，然告訴人
    並無和解意願而未能達成和解等情，兼衡被告於本院審理時
    自陳從事之職業、家庭經濟狀況、智識程度（詳本院卷第66
    至67頁），暨其犯罪之動機、目的、手段、所生危害、所竊
    取物品之價值等一切情狀，量處如主文所示之刑。
三、沒收：
　　按犯罪所得，屬於犯罪行為人者，沒收之；於全部或一部不
    能沒收或不宜執行沒收時，追徵其價額，刑法第38條之1第1
    項前段、第3項分別定有明文。經查，被告本案竊得小豬撲
    滿1個（內有約新臺幣1萬多元），為被告之犯罪所得，依上
    開規定，應予宣告沒收，並於全部或一部不能沒收或不宜執
    行沒收時，追徵其價額。　　
據上論斷，依刑事訴訟法第273條之1第1項、第299條第1項前段
、第310條之2、第454條第2項，刑法第321條第1項第1款、第2款
、第47條第1項、第38條之1第1項前段、第3項，判決如主文。
本案經檢察官邱耀德提起公訴，檢察官陳韻如到庭執行職務。
中　　華　　民　　國　　110 　年　　10　　月　　8 　　日
　　　　　　　　　刑事第二十庭  法　官　趙耘寧
以上正本證明與原本無異。
如不服本判決應於收受送達後20日內向本院提出上訴書狀，並應
敘述具體理由；其未敘述上訴理由者，應於上訴期間屆滿後20日
內向本院補提理由書（均須按他造當事人之人數附繕本）「切勿
逕送上級法院」。告訴人或被害人如對於本判決不服者，應具備
理由請求檢察官上訴，其上訴期間之計算係以檢察官收受判決正
本之日期為準。
                                書記官  黃勤涵 
中　　華　　民　　國　　110 　年　　10　　月　　13　　日
附錄本案論罪科刑法條全文：
中華民國刑法第321條
犯前條第1項、第2項之罪而有下列情形之一者，處6月以上5年以
下有期徒刑，得併科50萬元以下罰金：
一、侵入住宅或有人居住之建築物、船艦或隱匿其內而犯之。
二、毀越門窗、牆垣或其他安全設備而犯之。
三、攜帶兇器而犯之。
四、結夥三人以上而犯之。
五、乘火災、水災或其他災害之際而犯之。
六、在車站、港埠、航空站或其他供水、陸、空公眾運輸之舟、
    車、航空機內而犯之。
前項之未遂犯罰之。

附件：
臺灣臺北地方檢察署檢察官起訴書
                                     110年度偵字第4853號
　　被　　　告　江恆杰　男　00歲（民國00年0月0日生）
　　　　　　　　　　　　住新北市○○區○○街000號0樓
　　　　　　　　　　　　居臺北市○○區○○路0段00號
　　　　　　　　　　　　國民身分證統一編號：Z000000000號
上列被告因竊盜案件，已經偵查終結，認應提起公訴，茲將犯罪
事實及證據並所犯法條分敘如下：
        犯罪事實
一、江恆杰前於民國105年間，因施用第二級毒品案件，經臺灣
    桃園地方法院以105年度審簡字第383號判決判處有期徒刑4
    月確定；又於105年間，因詐欺等案件，經臺灣新北地方法
    院(下稱新北地院)以106年度簡字第162號判決判處有期徒刑
    4月確定；前揭各罪刑，經新北地院以106年度聲字第1139號
    裁定應執行7月確定，於108年6月14日縮短刑期假釋出監併
    付保護管束，迄108年9月15日保護管束期滿，假釋未經撤銷
    ，其未執行之刑，以已執行論。詎其猶不知悔改，竟意圖為
    自己不法之所有，基於竊盜之犯意，於109年8月19日上午11
    時許，未經紀姍妘之同意，徒手開啟氣窗後侵入紀姍妘位在
    臺北市○○區○○○路000巷00號0樓之A之住處內（侵入住宅部分
    未據告訴），徒手竊取屋內之小豬撲滿（內有約新臺幣（下
    同）1萬多元），嗣紀姍妘報警採集可疑指紋比對通知江恆
    杰說明後，始悉上情。
二、案經紀姍妘訴由臺北市政府警察局中山分局報告偵辦。
        證據並所犯法條
一、證據清單及待證事實：
編號 證據名稱 待證事實 ㈠ 被告江恆杰於警詢及偵查中之自白 被告坦承全部犯罪事實。 ㈡ 告訴人紀姍妘於警詢時之指訴 證明全部犯罪事實。 ㈢ 1.臺北市政府警察局中山分局刑案現場勘察報告 2.內政部警政署刑事警察局109年9月25日刑紋字第1090095011號鑑定書。 同上。 
二、核被告所為，係犯刑法第321 條第1 項第1、2款踰越窗戶、
    侵入住宅竊盜罪之加重竊盜罪嫌。被告有如犯罪事實欄所載
    之犯罪科刑執行情形，有本署刑案資料查註紀錄表1份在卷
    可稽，其前受有期徒刑執行完畢，於5年以內故意再犯本件
    有期徒刑以上之罪，為累犯，請依司法院大法官釋字第775
    號解釋意旨審酌是否依刑法第47條第1項規定加重其本刑。
    至犯罪所得部分，請依刑法第38條之1第1項前段、第3項規
    定宣告沒收之，並於全部或一部不能沒收或不宜執行沒收時
    ，追徵其價額。
三、依刑事訴訟法第251條第1項提起公訴。
    此　致
臺灣臺北地方法院
中　　華　　民　　國　 110　 年　　8 　　月　　24　　日
                       檢 察 官    邱  耀  德
本件正本證明與原本無異
中　　華　　民　　國　 110 　年　　9 　　月　   1　　日
                       書 記 官    林  念  穎
附錄本案所犯法條全文
中華民國刑法第321條
犯前條第 1 項、第 2 項之罪而有下列情形之一者，處 6 月以
上 5 年以下有期徒刑，得併科 50 萬元以下罰金：
一、侵入住宅或有人居住之建築物、船艦或隱匿其內而犯之。
二、毀越門窗、牆垣或其他安全設備而犯之。
三、攜帶兇器而犯之。
四、結夥三人以上而犯之。
五、乘火災、水災或其他災害之際而犯之。
六、在車站、港埠、航空站或其他供水、陸、空公眾運輸之舟、
    車、航空機內而犯之。
前項之未遂犯罰之。